臺灣士林地方法院民事裁定
110年度司繼字第1600號
聲  請  人  楊益輝  

關  係  人  張佳瑜律師
上列聲請人聲請選任被繼承人之遺產管理人事件，本院裁定如下
：
    主  文
選任張佳瑜律師（事務所設於臺北市○○區○○○路0段000號6樓）為
被繼承人張錦熙（男，民國00年0月00日生，身分證統一編號：Z
000000000號，生前籍設新北市○○區○○路00巷0號10樓）之遺產管
理人。
准對被繼承人張錦熙之大陸地區以外繼承人為承認繼承之公示催
告。
被繼承人張錦熙之大陸地區以外繼承人，應自前項公示催告最後
揭示法院公告處、資訊網路及其他適當處所之日起，壹年貳月內
承認繼承。上述期限屆滿，無繼承人承認繼承時，被繼承人張錦
熙之遺產，於清償債權並交付遺贈物後，如有賸餘即歸屬國庫。
聲請程序費用由被繼承人張錦熙之遺產負擔。
    理  由
一、按繼承開始時，繼承人之有無不明，而無親屬會議或親屬會
    議未於1個月內選定遺產管理人者，利害關係人得聲請法院
    選任遺產管理人，並由法院依公示催告程序，定6個月以上
    之期限，公告繼承人，命其於期限內承認繼承。民法第1177
    條、第1178條定有明文。
二、聲請意旨略以：伊與被繼承人張錦熙間因分割共有物事件涉
    訟，由本院108年度重訴字第412號案件受理在案，惟被繼承
    人於民國110年2月21日死亡，其繼承人均已拋棄繼承權，亦
    無親屬會議於1個月內選定遺產管理人，為訴訟續行，爰聲
    請選任被繼承人之遺產管理人等語。
三、經查，聲請人主張其與被繼承人張錦熙間有分割共有物事件
    進行中，業據提出土地登記第三類謄本、戶籍謄本、本院民
    事庭函文、戶籍登記簿等件為證，堪信為真。聲請人既與被
    繼承人間有訴訟繫屬，自屬法律上之利害關係人，其聲請選
    任被繼承人之遺產管理人，自屬有據。被繼承人已死亡，其
    繼承人均已拋棄繼承或死亡之事實，亦據聲請人提出戶籍謄
    本、繼承系統表等件為證，並經本院調取110年度司繼字第4
    32號案卷核閱無誤。又被繼承人自110年2月21日死亡迄今已
    逾10個月，顯逾民法第1177條所定1個月時間，其間既無親
    屬會議選定之遺產管理人向本院報明繼承開始及選定遺產管
    理人之事由，依通常情形，堪認聲請人主張無親屬會議或即
    使有親屬會議亦無選定遺產管理人之事實為真。本院審酌張
    佳瑜律師已同意擔任被繼承人之遺產管理人，此有本院公務
    電話紀錄在卷可稽，且遺產管理人之職務極為繁瑣且涉及法
    律專業，如由不諳法令之人出任遺產管理人，恐難適任，因
    認選任張佳瑜律師為被繼承人之遺產管理人為適宜，爰裁定
    如主文第1項所示，併依法為承認繼承之公示催告。
四、依家事事件法第127條第4項，裁定如主文。
五、如不服本裁定，應於裁定送達後10日內，以書狀向本院提出
    抗告狀，並繳納抗告費新臺幣1,000元。
中　　華　　民　　國　　111 　年　　1 　　月　　6 　　日
                  
　　　　　　　　　家事庭司法事務官